【裁判字號】    99,勞訴,107
【裁判日期】    991119
【裁判案由】    給付資遣費等
【裁判全文】
臺灣臺北地方法院民事判決             99年度勞訴字第107號
原      告  吳茂林
            謝漢龍
            黃豫川
上3 人共同
訴訟代理人  凌進源律師
被      告  泰致國際股份有限公司
法定代理人  林裕泰
上列當事人間給付資遣費等事件，本院於民國99年10月26日言詞
辯論終結，判決如下：
    主  文
被告應給付原告吳茂林新臺幣貳萬柒仟伍佰陸拾柒元，及自民國
九十九年九月十五日起至清償日止，按年息百分之五計算之利息
。
被告應給付原告謝漢龍新臺幣萬仟陸佰柒拾元，及自民國
九十九年九月十五日起至清償日止，按年息百分之五計算之利息
。
被告應給付原告黃豫川新臺幣萬貳仟柒佰柒拾玖元，及自民國
九十九年九月十五日起至清償日止，按年息百分之五計算之利息
。
原告其餘之訴駁回。
訴訟費用由被告負擔十分之一，餘由原告負擔。
本判決第一、二、三項均得假執行。
原告其餘假執行之聲請駁回。
    事實及理由
壹、程序方面：
一、按當事人得以合意定第一審管轄法院，但以關於由一定法律
    關係而生之訴訟為限，前項合意，應以文書為之，民事訴訟
    法第24條定有明文。查本件依短期聘雇契約第11條之約定，
    兩造均合意以被告公司所在地之法院即本院為第一審管轄法
    院，有上述約定條款在卷可稽，故本院自有管轄權。
二、次按訴狀送達後，原告不得將原訴變更或追加他訴，但擴張
    或減縮應受判決事項之聲明者，不在此限，民事訴訟法第25
    5 條第1 項第3 款定有明文。查原告起訴時原第一項聲明為
    請求被告給付吳茂林新臺幣（下同）120,989 元、給付謝漢
    龍374,741 元、給付黃豫川329,179 元及均自起訴狀繕本送
    達翌日起至清償日止，按年息5%計算之利息（見高雄地院審
    勞訴卷第3 頁）；嗣於99年8 月21日具狀更正該項聲明為：
    被告應給付原告吳茂林120,687 元、給付謝漢龍435,433 元
    、給付黃豫川377,585 元及均自起訴狀繕本送達翌日起至清
    償日止，按年息5%計算之利息（見本院卷第40頁）；於99年
    9 月8 日再具狀更正該項聲明為：被告應給付原告吳茂林13
    5,311 元、給付謝漢龍484,777 元、給付黃豫川425,909 元
    及均自該起訴狀繕本送達翌日起至清償日止，按年息5%計算
    之利息（見本院卷第49頁）。經核屬於減縮或擴張應受判決
    事項之聲明，揆諸上開規定，應予准許。
三、被告經合法通知，未於言詞辯論期日到場，核無民事訴訟法
    第386 條所列各款情形，爰依原告之聲請，由其一造辯論而
    為判決。
貳、實體方面：
一、原告起訴均主張：原告吳茂林、謝漢龍自民國97年4 月起、
    黃豫川自97年7 月起，分別受僱於被告公司位於鳳山、仁武
    等地擔任停車場收費員工作，其間從未間斷，詎被告公司於
    98年8 月28日以口頭通知原告等將於98年8 月31日終止勞動
    契約，未有何書面通知，被告公司無預警終止業務，亦未依
    法給付資遣費，原告雖向高雄縣政府勞工局聲請調解，因被
    告公司並無給付誠意，故調解不成立。原告自得依勞動基準
    法規定主張資遣費、預告工資、特別休假工資及加班費等，
    計算方式如下：
  (一)吳茂林部分：年資總計1 年4 個月（97年4 月至98年8 月
    ），每月平均工資為17,602元（每月工資17602 ×6 ÷1
    80），每日平均工資為587 元（17,602÷30），每小時工資
    73元（587 ÷8 ）。資遣費為11,723元【（1 ×0.5 ）+
    （4/12×0.5 ）＝0.666 】【0.666 ×17,602＝11,723】。
    預告工資為17602 ×20/30 ＝11,735元。依勞動基準法
    第38條第1 款，原告應有7 日之特別休假，被告應給付原告
    4,109 元（587 ×7 ）。加班費為107,764 元，原告97年
    4 月至98年8 月任職期間，每日加班以2.4 小時計【每日工
    作8 小時（全年無休假日），每月8 ×30＝240 ，240 －16
    8 （2 週84小時，4 週168 小時）＝72，72/30 ＝2.4 】，
    以每日2 小時計算加班時數：1.平常日（即週一至週五）：
    原告於97年4 月至同年12月間共加班236 天，於98年1 月至
    98年8 月間共加班208 天，每次加班均為2 小時計，以原告
    當時時薪73元計算，延長工作時間在2 小時內者，每小時加
    班費為97元（73×1.33＝97元，四捨五入）。另以98年3 月
    至98年8 月間共加班184 天，平均每月30.6天，每天加班平
    均為2.5 小時，6 個月共加班460 小時，因此，原告如有加
    班者，每日加班費應為194 元（97×2 ＝194 ），故於此期
    間被告尚應給付不足之加班費86,136元（194 《236 ＋108
    》天＝86,136）。2.例假日（即週六及週日）：原告於97年
    4 月至同年12月間共加班39天，於98年1 月至98年8 月間加
    班41天，每次加班均為35小時，以原告當時時薪73元計算，
    例假日每小時加班費為146 元（73×2 ＝146 ）。因此，原
    告如於假日加班者，每日加班費應為29 2元（146 ×2 ＝29
    2 ），故被告應給付之加班費21,608元【（292 ×39天）＋
    （292 ×35）＝21608 】。結論：11,723＋11,735＋4,109
    ＋107,744 ＝135,311 元。
  (二)謝漢龍部分：年資總計1 年4 個月（97年4 月至98年8 月
    ），每月平均工資為21,501元（98年3 至8 月每月工資21
    501 ×6 ÷180 ），每日平均工資為717 元（21,501÷30）
    ，每小時工資90元。資遣費為14,320元【（1 ×0.5 ）＋
   （4/12×0.5 ）＝0 ×0.666】【0. 666×21,501】＝14,320
    。預告工資為21,501×20/30 ＝14,334元。依勞動基準
    法第38條第1 款，原告應有7 日之特別休假，被告應給付原
    告5,019 元（7 ×177 ＝5,019 ）。加班費為451,104 元
    ，原告97年4 月至98年8 月任職期間，每日加班以6.4 小時
    【每日工作12小時（全年無休假日），每月12×30＝360 ，
    360 －168 （2 週84小時，4 週168 小時）＝192 ，192/30
    ＝6.4 】，以每日6 小時計算加班時數：1.平常日（即週一
    至週五）：原告於97年4 月至同年12月間共加班236 天，於
    98年1 月至98年8 月間共加班208 天，每次加班均為6 小時
    ，原告時薪90元計算，延長工作時間在2 小時內者，每小時
    加班費為120 元（90×1.33＝120 元四捨五入）。於再延長
    之工作時間每小時加班費則為149 元（90×1.66＝149 元四
    捨五入）。另原告98年3 月至98年8 月間共加班184 天，平
    均月30.6天，全年未休，每天加班均為6 小時，6 個月共加
    班2386.8小時，因此，原告如有加班者，每日加班費應為83
    6 元【（120 ×2 小時）＋（149 ×4 小時）＝836 元】，
    故於被告尚應給付原告之加班費371,184 元【836 ×（236
    ＋208 ）天＝371,184 元】。2.例假日（即週六及週日）：
    原告於97年4 月至同年12月間共加班39天，於98年1 月至98
    年8 月間加班41天，每次加班均為35小時，以原告當時時薪
    95元計算，例假日每小時加班費為180 元（90×2 ＝180 ）
    。因此，原告如於假日加班者，每日加班費應為1,080 元（
    180 ×6 ＝1080），故被告應給付加班費79,920元【（1,08
    0 ×39天）（1,080 元×35）＝79,920】。結論：14,320＋
    14,334＋5,019 ＋451,104 ＝484,777 元。
  (三)黃豫川部分：年資總計1 年1 個月（97年7 月至98年8 月
    ），每月平均工資為22,762元（98年3 至8 月每月工資22
    762 ×6 ÷180 ），每日平均工資為759 元（22,762÷30＝
    759 ），每小時工資95元。資遣費為12,337元【（1 ×0.
    5 ）+ （1/12×0.5 ）＝0.542 】【0.542 ×22,762＝12,3
    37】。預告工資為22,762×20/30 ＝15,175元。依勞動
    基準法第38條第1 款，原告應有7 日之特別休假，被告應給
    付原告5,313 元（759 ×7 ＝5,313 ）。加班費為393,08
    4 元，原告97年7 月至98年8 月任職期間，每日加班以6.4
    小時【每日工作12小時（全年無休假日），每月12×30＝36
    0 ，360 －168 （2 週84小時，4 週168 小時）＝192 ，19
    2/ 30 ＝6.4 】，以每日6 小時計算加班時數：1.平常日（
    即週一至週五）：原告於97年7 月至同年12月間共加班158
    天，於98年1 月至98年8 月間共加班208 天，每次加班均為
    4 小時，原告時薪95元，延長工作時間在2 小時內者，每小
    時加班費為126 元（95×1.33＝126 元）。於再延長之工作
    時間每小時加班費則為158 元（95×1.66＝158 元四捨五入
    ），另原告98年3 月至98年8 月間共加班184 天，平均每月
    30.6天，全年未休假，每天加班均為6 小時，6 個月共加班
    2386.8小時，因此，原告如有加班者，每日加班費應為884
    元【（126 ×2 小時）＋（158 ×4 小時）＝884 元】，故
    於此期間被告尚應給付不足之加班費323,544 元【884 ×（
    158 ＋208 ）天＝323,544 】。2.例假日（即週六及週日）
    ：原告於97年7 月至同年12月間共加班26天，於98年1 月至
    98年8 月間加班41天，每次加班均為35小時，以原告當時時
    薪95元計算，例假日每小時加班費為190 元（95×2 ＝190
    ）。因此，原告如於假日加班者，每日加班費應為1,140 元
    （190 ×6 小時＝1,140 ），故被告應給付之加班費69,540
    元【（1,140 ×26）＋（1,140 ×35）＝69,540】。結論：
    12,337＋15,175+5,313＋393,084 ＝425,909 元。
  (四)為此爰依兩造勞動契約關係及勞基法規定，請求被告給付上
    述金額。並聲明：(1)被告應給付原告吳茂林135,311 元、給
    付謝漢龍484,777 元、給付黃豫川425,909 元，及均自起訴
    狀繕本送達翌日起至清償日止，按年息5%計算之利息。(2)願
    供擔保請准宣告假執行。
二、被告未於言詞辯論期日到場，亦未提出書狀作何聲明或陳述
    。
三、原告主張之事實，業據其提出高雄縣政府98年9 月23日府勞
    資字第0980232605號函暨勞資爭議第2 次調解委員會議紀錄
    、原告3 人薪資匯款存摺內頁、短期聘僱契約及補充協議書
    、被告公司變更登記表、掛號郵件收件回執等件（均影本）
    為證，佐以兩造98年9 月21日在高雄縣政府勞工局第2 次調
    解委員會議紀錄記載被告公司代理人吳美智主張「本公司目
    前已解散」等語，及被告公司嗣申請自99年1 月20日起至10
    0 年1 月19日止暫停營業等情，此有前揭第2 次調解委員會
    議紀錄及臺北市政府99年7 月2 日府產業商字第0998551630
    0 號函可參（見高雄地院審勞訴卷第9 頁、本院卷第29頁）
    ，足見被告公司至少於98年9 月21日前即已因故停止營業至
    明，核與原告所述情節均相符，且被告經合法通知，既未於
    言詞辯論期日到場，復未提出書狀作何聲明或陳述，依上開
    證據，已堪信原告主張被告公司因暫停營業無預警於98年8
    月31日片面終止兩造間勞動契約一節為真實可採。
四、按勞動契約分為定期契約與不定期契約。臨時性、短期性、
    季節性及特定性工作得為定期契約；有繼續性工作為不定期
    契約。又臨時性工作，係指無法預期之非繼續性工作，其工
    作期間在6 個月以內者；短期性工作，係指可預期於6 個月
    內完成之非繼續性工作；季節性工作，係指受季節性原料、
    材料來源或市場銷售影響之非繼續性工作，其工作期間在9
    個月以內者；特定性工作，係指可在特定期間完成之非繼續
    性工作，此觀之諸勞動基準法第9 條第1項 、勞動基準法施
    行細則第6 條之規定自明。申言之，必須為臨時性、短期性
    、季節性或特定性之工作，且非繼續性工作，始得為定期契
    約。除此之外，均為不定期契約。又依勞動基準法之規範內
    容與我國勞動市場之契約型態觀察，勞工所從事之工作，係
    以繼續性工作為一般常態，非繼續性工作為例外。況勞動基
    準法對於從事繼續性工作之勞工，與非繼續性工作勞工之保
    護有所差別，是以，勞工行政主管機關歷來對於從事非繼續
    性工作之定期契約，均採取較嚴格之解釋，以避免雇主對受
    雇人力之濫用。法院於個案審查中，雖不受其拘束，然應尊
    重主管機關之判斷標準，並促進實質公平之實踐。是故，行
    政院勞工委員會89年3 月11日89台勞資2 字第0011362 號函
    示：勞動基準法所稱非繼續性工作，係指雇主非有意持續維
    持之經濟活動，而欲達成此經濟活動所衍生之相關職務工作
    而言，應屬可採。因之，所謂「繼續性工作」，應係指雇主
    有意持續維持之經濟活動，而欲達成此經濟活動所衍生之相
    關職務工作而言等語，當可確定。查被告公司之營業項目包
    含停車場經營業等情，有被告公司變更登記表（見高雄地院
    審勞訴卷第35頁）在卷可稽，而原告3 人之工作分係擔任被
    告公司所經營之「五甲七老爺停車場」及「中崙停車場」之
    收費管理人員乙職，分據原告陳明在卷，復有卷附短期聘僱
    契約及補充協議書影本足憑（見高雄地院審勞訴卷第24至34
    頁），則參諸前揭勞工委員會函釋意旨，原告3 人既係從事
    被告主要經濟活動所生之工作，應屬「繼續性」之工作至明
    。職是，前述短期聘雇契約及補充協議書雖記載原告吳茂林
    聘僱期間自97年5 月1 日至98年8 月14日、謝漢龍聘僱期間
    自97年4 月1 日至98年8 月27日、黃豫川聘僱期間自97年8
    月1 日至98年8 月31日，亦不影響兩造間實質上均屬繼續性
    工作之不定期契約甚明。
五、復按雇主依勞動基準法第11條或第13條但書終止勞動契約者
    ，應依左列規定發給勞工資遣費：(一)在同一雇主之事業單位
    繼續工作，每滿1 年發給相當1 個月平均工資之資遣費。(二)
    依前款計算之剩餘月數，或工作未滿1 年者，以比例計給之
    。未滿1 個月者以1 個月計。惟勞工適用勞工退休金條例者
    ，適用勞工退休金條例之工作年資，於勞動契約依勞動基準
    法第11條、第13條但書、第14條及第20條或職業災害勞工保
    護法第23條、第24條規定終止時，其資遣費由雇主按其工作
    年資，每滿1 年發給2 分之1 個月之平均工資，未滿1 年者
    ，以比例計給；最高以發給6 個月平均工資為限，不適用勞
    動基準法第17條之規定，勞基法第17條及勞工退休金條例第
    12條第1 項分別定有明文。再勞基法第11條第1 款規定，雇
    主非有歇業或轉讓時，不得預告勞工終止勞動契約。故雇主
    以歇業或轉讓為由終止勞動契約者，應給付資遣費，若勞工
    選擇適用勞工退休金條例者，則勞工適用勞工退休金條例前
    即94年6 月30日以前（勞工退休金條例施行細則第50條規定
    參照）之工作年資，固應依勞基法第17條規定計算資遣費，
    但勞工適用勞工退休金條例即94年7 月1 日以後之工作年資
    ，應依勞工退休金條例第12條規定之標準計算。又所謂平均
    工資，係指計算事由發生之當日前6 個月內所得工資總額除
    以該期間之總日數；而所謂工資，係指因工作而獲得之報酬
    ，包括工資、薪金及按計時、計日、計月、計件以現金或實
    物等方式給付之獎金、津貼及其他任何名義之經常性給與均
    屬之（勞工退休金條例第1 條第2 項、勞基法第17條、第2
    條第3 款、第4 款規定參照）。又按，雇主依勞動基準法第
    11條規定終止勞動契約者，若勞工繼續工作1 年以上，3 年
    未滿者，於20日前預告之，雇主未依此期間預告而終止契約
    者，應給付預告期間之工資，勞動基準法第16條第1 項第2
    款、第3 項亦定有明文。再「勞工在同一雇主或事業單位，
    繼續工作滿一定期間者，每年應依左列規定給予特別休假：
    「1 年以上3 年未滿者7 日。」、「特別休假因年度終結或
    終止契約而未休者，其應休未休之日數，雇主應發給工資」
    ，勞基法第38條第1 款、同法施行細則第24條第3 款亦分別
    定有明文。從而，被告既依勞動基準法第11條第1 款歇業事
    由終止兩造勞動契約，原告等3 人依上開規定請求被告發給
    資遣費、預告期間工資及未休之特別休假工資，自屬有據。
    茲就原告等3 人請求之資遣費、預告期間工資及未休之特別
    休假工資，審酌如下：
  (一)原告吳茂林部分：
  1.查原告吳茂林自97年5 月1 日起受僱被告公司，迄98年8 月
    31日兩造勞動契約終止時止，有其提出之短期聘雇契約、薪
    資匯款存摺內頁影本附卷足憑，堪信屬實。原告吳茂林雖主
    張其自97年4 月起受僱被告公司，然其並未就此提出相關事
    證以實其說，難認有據，自非可採。
  2.依原告吳茂林之薪資匯款存摺內頁影本可知，其98年3 月至
    8 月均固定領取薪資17,602元（按依其短期聘僱契約所載薪
    資係於次月5 日支付，故98年3 月份薪資係於98年4 月5 日
    匯入原告帳戶，以下依此類推），此自屬因原告工作所獲得
    之報酬，為勞基法第2 條第3 款規定之工資，原告復不能證
    明其於98年3 月至8 月有延長工作之情事（詳如後述），則
    終止兩造勞動契約前6 個月之所得工資總額應為105,612 元
    ，月平均工資為17,602元。原告吳茂林自97年5 月1 日起至
    98年8 月31日終止勞動契約日止，工作年資為1 年4 月，依
    勞工退休金條例第12條第1 項之規定，其得請求之資遣費為
    11,793元（計算式：〔17,602×（1+4/12）/2＝11,793，年
    資部分小數點第2 位以下及元以下均4 捨5 入，因大於原告
    請求之金額，自僅就原告請求金額範圍內准許之）。故原告
    請求被告給付資遣費11,723元，自屬有據，應予准許。
  3.承前，原告吳茂林工作年資1 年以上3 年未滿，被告本應於
    20日前預告終止契約，矧其未預留預告期間即逕自終止勞動
    契約，已如前述，自應給付原告預告期間之工資。而依前述
    原告吳茂林月平均工資為17,602元，每日平均工資為587 元
    （計算式：17,602÷30＝587 ，元以下4 捨5 入），其得請
    求被告給付預告期間之工資為11,740元（計算式：587 ×20
    ＝11,740，因大於原告請求之金額，自僅就原告請求金額範
    圍內准許之）。則原告請求被告給付預告期間工資11,735元
    為有理由，自應准許。
  4.又原告吳茂林主張依勞動基準法第38條之規定，其年資1 年
    以上3 年未滿，享有7 日特別休假，依勞動基準法施行細則
    第24條第3 款規定，特別休假因年度終結或終止契約而未休
    者，其應休未休之日數，雇主應發給工資。則依前述月平均
    工資17,602元，每日平均工資587 元，其得請求7 日之特別
    休假工資為4,109 元（計算式：587 7 ＝4,109 ），故原
    告依上開規定請求被告給付特別休假工資4,109 元，亦屬有
    據，應予准許。
  (二)原告謝漢龍部分：
  1.原告謝漢龍自97年4 月1 日起受僱被告公司，迄98年8 月31
    日兩造勞動契約終止時止，亦有其提出之短期聘雇契約、薪
    資匯款存摺內頁影本附卷足憑，堪認屬實。又依其薪資匯款
    存摺內頁影本可知，原告謝漢龍98年3 月至8 月均固定領取
    薪資21,501元（按依其短期聘僱契約所載薪資係於次月5 日
    支付，故98年3 月份薪資係於98年4 月5 日匯入原告帳戶，
    以下依此類推），自屬原告工作所獲得之報酬，為勞基法第
    2 條第3 款規定之工資，原告既不能證明其於98年3 月至8
    月有延長工作之情事（詳如下述），則終止兩造勞動契約前
    6 個月之所得工資總額應為129,006 元，月平均工資為21,5
    01元。又其自97年4 月1 日起至98年8 月31日終止勞動契約
    日止，工作年資為1 年5 月（原告誤載為1 年4 月），依勞
    工退休金條例第12條第1 項之規定，其得請求之資遣費為15
    ,266元（計算式：〔21,501×（1+5/12）/2＝15,266，年資
    部分小數點第2 位以下及元以下均4 捨5 入，因大於原告請
    求之金額，自僅就原告請求金額範圍內准許之）。故原告請
    求被告給付資遣費14,320元，核屬有據，應予准許。
  2.承前，原告謝漢龍工作年資1 年以上3 年未滿，被告本應於
    20日前預告終止契約，矧其未預留預告期間即逕自終止勞動
    契約，自應給付原告預告期間工資。依前述原告謝漢龍月平
    均工資21,501元，每日平均工資為717 元（計算式：21,501
    ÷30＝717 ，元以下4 捨5 入），其得請求被告給付預告期
    間工資為14,340元（計算式：717 ×20＝14,340，因大於原
    告請求之金額，自僅就原告請求金額範圍內准許之）。則原
    告請求被告給付預告期間工資14,334元，亦屬有據。
  3.又原告謝漢龍主張依勞動基準法第38條之規定，其年資1 年
    以上3 年未滿，享有7 日特別休假，依勞動基準法施行細則
    第24條第3 款規定，特別休假因年度終結或終止契約而未休
    者，其應休未休之日數，雇主應發給工資。則其月平均工資
    21,501元，每日平均工資717 元，其得請求7 日之特別休假
    工資為5,019 元（計算式：717 7 ＝5,019 ）。故原告依
    上述規定請求被告給付特別休假工資5,019 元為有理由，自
    應准許。
  (三)原告黃豫川部分：
  1.原告黃豫川自97年8 月1 日起受僱被告公司，迄98年8 月31
    日兩造勞動契約終止時止，亦有其提出之短期聘雇契約、補
    充協議書、薪資匯款存摺內頁影本附卷足憑，堪認屬實。原
    告黃豫川雖主張其自97年7 月起受僱被告公司，然其並未就
    此提出相關事證以實其說，難認有據，不足憑採。又依其薪
    資匯款存摺內頁影本可知，原告黃豫川98年3 月至8 月均領
    取固定薪資22,762元（按依其短期聘僱契約所載薪資係於次
    月5 日支付，故98年3 月份薪資係於98年4 月5 日匯入原告
    帳戶，以下依此類推），此屬因原告工作所獲得之報酬，為
    勞基法第2 條第3 款規定之工資，原告復不能證明其於98年
    3 月至8 月有延長工作之情事（詳見後述），則終止兩造勞
    動契約前6 個月之所得工資總額為136,572 元，月平均工資
    為22,762元。原告黃豫川自97年8 月1 日起至98年8 月31日
    終止勞動契約日止，工作年資為1 年1 月，依勞工退休金條
    例第12條第1 項之規定，其得請求之資遣費為12,291元（計
    算式：〔22,762×（1+1/12）/2＝12,291，年資部分小數點
    第2 位以下及元以下均4 捨5 入）。故原告請求被告給付資
    遣費12,291元部分，自屬有據，應予准許。超逾此數額部分
    之請求，不應准許。
  2.承前，原告工作年資1 年以上3 年未滿，被告本應於20日前
    預告終止契約，矧其未預留預告期間即逕自終止勞動契約，
    自應給付原告預告期間工資。則依前述原告黃豫川月平均工
    資22,762元，每日平均工資為759 元（計算式：22,762÷30
    ＝759 ，元以下4 捨5 入），其得請求被告給付預告期間工
    資為15,180元（計算式：759 ×20＝15,180，因大於原告請
    求之金額，自僅就原告請求金額範圍內准許之）。則原告請
    求被告給付預告工資15,175元，洵屬有據。
  3.又原告黃豫川主張依勞動基準法第38條之規定，其年資1 年
    以上3 年未滿，享有7 日特別休假，依勞動基準法施行細則
    第24條第3 款規定，特別休假因年度終結或終止契約而未休
    者，其應休未休之日數，雇主應發給工資。依其月平均工資
    22,762元，每日平均工資為759 元，其得請求7 日之特別休
    假工資為5,313 元（計算式：759 7 ＝5,313 ）。故原告
    依勞基法第38條、同法施行細則第24條第3 款規定，請求被
    告給付特別休假工資5,313 元為有理由，應予准許。
  (四)據上所陳，原告吳茂林得請求被告給付之金額共計27,567元
    （計算式：11,723＋11,735＋4,109 ）；原告謝漢龍得請求
    被告給付之金額共計33,673元（計算式：14,320＋14,334＋
    5,019 ）；原告黃豫川得請求被告給付之金額共計32,779元
    （計算式：12,291＋15,175＋5,313 ），均屬有據。其等逾
    此數額之請求，則為無理由。
六、原告等3 人又主張被告應給付其等任職期間每日延長工時之
    加班費各107,764 元、451,104 元、393,084 元云云。惟按
    「當事人主張有利於己之事實者，就其事實有舉證之責任。
    」，民事訴訟法第277 條但書定有明文。是原告主張其等任
    職期間全年無休，每日均延長工作時間，被告應給付延長工
    時之工資一節，自應由原告就此有利於己之事實負舉證責任
    。惟原告3 人就此部事實，均以被告公司無預警終止營業，
    所有相關加班之打卡紀錄或資料都放在公司，公司已經歇業
    找不到人，所以無法提供為由，而未提出任何證據以實其說
    ，已難遽認原告均有延長工時加班之事實。次查，依原告與
    被告訂立之短期聘雇契約第2 條第2 款均約定：「原告應遵
    守被告管理人員排定之班表輪值」，此觀系爭聘雇契約之記
    載即明，足證原告3 人於受僱之初，已同意依被告之排班表
    上班。再者，原告吳茂林在五甲七老爺停車場擔任收費管理
    人員，原告謝漢龍及黃豫川在中崙停車場擔任收費管理人員
    ，原告任職期間五甲七老爺停車場同一時段有3 位收費員，
    中崙停車場同一時段則有2 位收費員等情，業據原告自承在
    卷，則同一停車場同一時段既有2 至3 位收費管理人員輪班
    負責收費，其等依被告排班表輪值上班是否均有超逾每日8
    小時、2 週84小時之工時，仍非無疑。且原告主張其等任職
    期間全年無休且每日均延長工時2 至6 小時，亦衡與常情有
    違。原告3 人復未舉證證明其等任職期間每日工作時數均有
    逾勞基法所規定正常工時之情形，尚難認原告3 人有加班之
    事實，故原告請求其等任職期間每日延長工時之加班費各10
    7,764 元、451,104 元、393,084 元，核屬無據，不應准許
    。
七、綜上所述，原告本於兩造間勞動契約關係及勞動基準法第16
    條第1 項第2 款、第3 項、第38條第1 款、同法施行細則第
    24條第3 款暨勞工退休金條例第12條第1 項規定，請求被告
    給付原告吳茂林27,567元，給付原告謝漢龍33,673元，給付
    原告黃豫川32,779元，並均自起訴狀繕本（指準備書(三)狀）
    送達翌日即99年9 月15日起至清償日止，按年息5%計算之利
    息，為有理由，應予准許。逾此部分之請求，即屬無據，應
    予駁回。又原告陳明願供擔保，聲請宣告假執行，經核其等
    勝訴部份，合於法律規定，惟上開所命給付之金額未逾50萬
    元，應依職權宣告假執行。原告其餘之訴既經駁回，其假執
    行之聲請即失所附麗，應併予駁回。
八、本件為判決之基礎已臻明確，原告其餘之陳述及所提其他證
    據，經本院斟酌後，認為均於判決之結果無影響，爰不予一
    一論述，併附敘明。
九、據上論結，本件原告之訴一部有理由，一部無理由，依民事
    訴訟法第79條、第389 條第1 項第5 款，判決如主文。
中    華    民    國    99    年    11    月    19    日
                    勞工法庭法  官  林惠霞
以上正本係照原本作成。
如對本判決上訴，須於判決送達後20日內向本院提出上訴狀。如
委任律師提起上訴者，應一併繳納上訴審裁判費。
中    華    民    國    99    年    11    月    19    日
                            書記官  陳怡如


司法院資訊處製作；財團法人民間司法改革基金會備份。
